臺灣士林地方法院刑事判決
111年度審易字第744號
公  訴  人  臺灣士林地方檢察署檢察官
被      告  簡維良




上列被告因竊盜案件，經檢察官提起公訴（110年度偵字第14743
號、第17362號），被告於本院準備程序時就被訴事實為有罪陳
述，經本院裁定改行簡式審判程序審理，並判決如下：
    主  文
簡維良犯竊盜罪，累犯，處有期徒刑參月，如易科罰金，以新臺
幣壹仟元折算壹日。又犯竊盜罪，累犯，處有期徒刑肆月，如易
科罰金，以新臺幣壹仟元折算壹日。未扣案之犯罪所得IPHONE 1
2手機壹支沒收，於全部或一部不能沒收或不宜執行沒收時，追
徵其價額。應執行有期徒刑陸月，如易科罰金，以新臺幣壹仟元
折算壹日。
    事實及理由
一、本案被告簡維良所犯者為死刑、無期徒刑、最輕本刑為3年
    以上有期徒刑以外之罪，且非高等法院管轄之第一審案件，
    而被告於本院準備程序時就被訴事實為有罪之陳述，經告知
    簡式審判程序之旨，並聽取被告及檢察官之意見後，本院裁
    定改行簡式審判程序。又依刑事訴訟法第273條之2、同法第
    159條第2項之規定，簡式審判程序不適用傳聞法則有關限制
    證據能力之相關規定，合先敘明。
二、本件犯罪事實及證據，除均引用檢察官起訴書之記載（如附
    件）外，另補充如下：被告簡維良於本院民國111年6月22日
    準備程序及審理時所為之自白。
三、論罪科刑
  ㈠核被告簡維良於起訴書犯罪事實欄㈠、㈡所為，均係犯刑法第
    320條第1項之竊盜罪。
  ㈡被告上開2次竊盜犯行，犯意各別、行為互殊，應予分論併罰
    。
  ㈢起訴意旨已具體記載被告前⒈因竊盜案件，經臺灣臺北地方法
    院以106年度簡字第2265號判決判處有期徒刑3月確定；⒉因
    竊盜案件，經臺灣臺北地方法院以106年度審簡字第2188號
    判決判處有期徒刑3月確定；⒊因竊盜案件，經本院以106年
    度簡字第198號判決判處有期徒刑3月確定；⒋因施用毒品案
    件，經臺灣臺北地方法院以107年度審簡字第1237號判決判
    處有期徒刑3月確定；⒌因施用毒品案件，經臺灣新北地方法
    院以107年度簡字第2682號判決判處有期徒刑4月確定；⒍因
    施用毒品案件，經臺灣新北地方法院以107年度簡字第4445
    號判決判處有期徒刑5月確定；⒎因施用毒品案件，經臺灣臺
    北地方法院以107年度審易字第2286號判決判處有期徒刑4月
    確定。上開⒈至⒍案件經臺灣新北地方法院以108年度聲字第3
    70號裁定應執行有期徒刑1年5月確定，與上開⒎案及其他拘
    役等確定案件接續執行，迄109年3月1日縮短刑期執行完畢
    之前科事實，理由中並引用全國刑案資料查註表為證，請求
    依累犯規定酌量加重其刑，被告亦於本院審理時坦認上開確
    定判決之執行情形不諱，堪認檢察官就累犯主張已負實質舉
    證責任，則被告於上開案件執行完畢後，5 年內故意再犯本
    件有期徒刑以上刑之數罪，依刑法第47條第1 項規定，均為
    累犯。本院參酌司法院大法官會議釋字第775 號解釋意旨，
    考量被告前開構成累犯之案件中，有多數均屬侵害財產法益
    之故意犯罪，且入監執行相當期間，卻未能於出監後自我控
    管，故意再犯本案2 次竊盜犯行，從而，公訴人主張被告有
    特別惡性及對刑罰反應力薄弱之情形，而有依累犯規定加重
    其刑之必要等語，即屬有據，爰均依刑法第47條第1 項之規
    定，加重其刑。
  ㈣爰審酌被告有多次竊盜等前案科刑及執行情形（累犯部分不
    重複評價），詎其仍不知悔改，貪圖己利，再為本案2次竊
    盜犯行，顯然欠缺尊重他人財產權之觀念，嚴重危害社會治
    安，所為應予非難。惟念被告犯後坦承犯行，兼衡其犯罪動
    機、手段、竊得財物之價值、其中竊得之YOUBIKE腳踏車(編
    號:F20629號)1輛，業已歸還被害人微笑單車股份有限公司
    ，有臺灣士林地方檢察署辦案公務電話紀錄表在卷可稽，然
    迄未賠償告訴人簡芳心損失，暨被告自陳高職肄業之教育智
    識程度、未婚、入監前從事水電業之家庭生活經濟狀況等一
    切情狀，分別量處如主文所示之刑，並均諭知易科罰金之折
    算標準。復考量本案各罪之犯罪時間相近、罪質相同等情，
    定應執行之刑及諭知易科罰金之折算標準如主文所示。
四、沒收
  ㈠按犯罪所得，屬於犯罪行為人者，沒收之；於全部或一部不
    能沒收或不宜執行沒收時，追徵其價額；犯罪所得已實際合
    法發還被害人者，不予宣告沒收或追徵，刑法第38條之1第1
    項前段、第3項、第5項分別定有明文。
  ㈡被告簡維良於起訴書犯罪事實欄㈠、㈡分別竊得之YOUBIKE腳
    踏車(編號:F20629號)1輛、IPHONE 12手機1支，均屬其犯罪
    所得，其中YOUBIKE腳踏車(編號:F20629號)1輛已實際合法
    發還被害人微笑單車股份有限公司，業如前述，依刑法第38
    條之1第5項規定，自毋庸宣告沒收。至IPHONE 12手機1支，
    既未扣案且未實際發還告訴人簡芳心，亦查無過苛調節之情
    形，應依刑法第38條之1第1項前段、第3項之規定，於該次
    犯行主文項下宣告沒收，於全部或一部不能沒收或不宜執行
    沒收時，追徵其價額。
據上論斷，應依刑事訴訟法第452條、第273條之1第1項、第299
條第1項前段、第310條之2、第454條第2項，刑法第320條第1項
、第47條第1項、第41條第1項前段、第51條第5款、第38條之1第
1項前段、第3項，刑法施行法第1條之1第1項，判決如主文。
本案經檢察官陳彥章提起公訴，檢察官周禹境到庭執行職務。
中    華    民    國    111   年     7     月    20   日
                  刑事第九庭法  官  蘇怡文
以上正本證明與原本無異。 
因疫情而遲誤不變期間，得向法院聲請回復原狀。
如不服本判決應於收受送達後20日內向本院提出上訴書狀，並應
敘述具體理由。其未敘述上訴理由者，應於上訴期間屆滿後20日
內向本院補提理由書（均須按他造當事人之人數附繕本）「切勿
逕送上級法院」。
                            書記官  林孟君  
中　　華　　民　　國　　111 　年　　7 　　月　　20　　日
附錄本案論罪科刑法條全文：
中華民國刑法第320條
意圖為自己或第三人不法之所有，而竊取他人之動產者，為竊盜
罪，處5年以下有期徒刑、拘役或50萬元以下罰金。
意圖為自己或第三人不法之利益，而竊佔他人之不動產者，依前
項之規定處斷。
前二項之未遂犯罰之。

附件：
臺灣士林地方檢察署檢察官起訴書
                                    110年度偵字第14743號
第17362號
　　被　　　告　簡維良　男　49歲（民國00年0月00日生）
　　　　　　　　　　　　籍設臺南市○○區○○路000號（臺                             南○○○○○○○○）
　　　　　　　　　　　　現居新北市○○區○○路0段00巷0號1樓
　　　　　　　　　　　　（現另案於法務部○○○○○○○執行中）
　　　　　　　　　　　　國民身分證統一編號：Z000000000號
上列被告因竊盜案件，業經偵查終結，認為宜聲請以簡易判決處
刑，茲將犯罪事實及證據並所犯法條分敘如下：　
　　　　犯罪事實
一、簡維良前(一)因竊盜案件，經臺灣臺北地方法院以106年度
    簡字第2265號判決判處有期徒刑3月確定；(二)因竊盜案件
    ，經臺灣臺北地方法院以106年度審簡字第2188號判決判處
    有期徒刑3月確定；(三)因竊盜案件，經臺灣士林地方法院
    以106年度簡字第198號判決判處有期徒刑3月確定；(四)因
    施用毒品案件，經臺灣臺北地方法院以107年度審簡字第123
    7號判決判處有期徒刑3月確定；(五)因施用毒品案件，經臺
    灣新北地方法院以107年度簡字第2682號判決判處有期徒刑4
    月確定；(六)因施用毒品案件，經臺灣新北地方法院以107
    年度簡字第4445號判決判處有期徒刑5月確定；(七)因施用
    毒品案件，經臺灣臺北地方法院以107年度審易字第2286號
    判決判處有期徒刑4月確定。上開(一)至(六)案件經臺灣新
    北地方法院以108年度聲字第370號裁定應執行有期徒刑1年5
    月確定，與上開(七)案及其他拘役等確定案件接續執行，迄
    至於109年3月1日縮短刑期執行完畢（於本件構成累犯）。
    詎其猶不知悔改，意圖為自己不法之所有，基於竊盜之犯意
    ，為下列犯行：
(一)於110年6月27日10時25分許，在臺北市○○區○○路00號小北百貨
    前，見張國祥向微笑單車股份有限公司(下稱微笑公司)租借
    使用之YOUBIKE腳踏車(編號:F20629號) 未上鎖，竟徒手竊
    取張國祥管領中之上開腳踏車，供己代步使用。嗣張國祥發
    現遭竊後報警處理，經警調閱現場監視器影像，始查悉上情
    。
(二)於110年7月17日10時14分許，在臺北市○○區○○○路000○0號騎樓
    ，徒手竊取簡芳心所有、放置在桌上之IPHONE 12手機1只(
    價值新臺幣【下同】2萬3,000元)，得手後離去，嗣簡芳心
    發現遭竊並報警處理，經警調閱現場監視器影像，始查悉上
    情。　
二、案經簡芳心訴由臺北市政府警察局大同分局報告偵辦。
 　　　 證據並所犯法條
一、證據清單及待證事實
編號 證據名稱 待證事實 1 被告簡維良於偵查中之自白 坦承全部犯罪事實。 2 被害人張國祥於警詢時之指訴 證明被害人張國祥管領中之YOUBIKE腳踏車於犯罪事實(一)所示時、地遭竊取之事實。 3 告訴人簡芳心於警詢時之指訴 證明告訴人簡芳心所有之IPHONE 12手機1只於犯罪事實(二)所示時、地遭竊取之事實。 4 犯罪事實(一)之監視器影像翻拍照片6張 佐證犯罪事實(一)之犯罪事實。 5 犯罪事實(二)之監視器影像光碟1片及翻拍照片4張 佐證犯罪事實(二)之犯罪事實。 
二、核被告簡維良所為，係犯刑法第320條第1項之竊盜罪嫌。被
    告所犯上開2次竊盜犯行間，犯意個別，行為互殊，請予數
    罪併罰。又被告曾受有期徒刑之執行完畢，有全國刑案資料查
    註表在卷可參，其於5年以內故意再犯本件有期徒刑以上之罪
    ，為累犯，請參酌依刑法第47條第1項規定加重其刑。至被告
    因犯罪事實(一)所竊得之YOUBIKE腳踏車，業於110年7月11
    日歸還微笑公司，此有本署111年5月19日公務電話紀錄表1
    份在卷可參，爰不聲請追徵此部分犯罪所得；另被告因犯罪
    事實(二)而獲取之犯罪所得，請依刑法第38條之1第1項規定
    宣告沒收，如於全部或一部不能沒收或不宜執行沒收時，則請
    依刑法第38條之1第3項規定，追徵其價額。
三、依刑事訴訟法第251條第1項提起公訴。
　　此　致
臺灣士林地方法院
中　　華　　民　　國　 111　　年　　5 　　月　　19　　日
　　　　　　　　　　　　　　檢　察　官　陳  彥  章
本件正本證明與原本無異　　　　　　　　　　　
中　　華　　民　　國　 111　　年　　5 　　月　　25　　日
                            書　記　官　張  玉  潔　　　
附錄本案所犯法條
中華民國刑法第320條第1項
意圖為自己或第三人不法之所有，而竊取他人之動產者，為竊盜
罪，處 5 年以下有期徒刑、拘役或 50 萬元以下罰金。